# 请教陈版主及广大高手：关于看跌期权（Put Option）的账务处理问题

提问人：尘埃未定 时间：2014-07-21 17:26:36
A Company wrote a put option to B Company (NCI) to repurchase the 12% shares in C Company (其中：A持有C 88%股权；B持有C 12%股权） at an agreed repurchase price。
请问：在美国会计准则、国际会计准则下，期末A公司账面的会计处理应该分别如何？

回答人：chenyiwei
在IFRS和中国企业会计准则下，可参考《计学撮要 2013 》中的“问题4-1-6（控股股东授予子公司少数股东看跌期权（卖出期权）的处理）”。